【裁判字號】    95,交抗,192
【裁判日期】    950414
【裁判案由】    違反道路交通管理處罰條例
【裁判全文】
臺灣高等法院交通事件裁定             95年度交抗字第192號
抗  告  人
即受處分人  甲○○
上列抗告人因違反道路交通管理處罰條例案件，不服臺灣板橋地
方法院，中華民國95年2月17日所為裁定（95年度交聲字第70號
），提起抗告，本院裁定如下：
    主  文
抗告駁回。
    理  由
一、按「汽車駕駛人轉彎時，有左列情形之一者，處二百元以上
    六百元（銀元）以下罰鍰：一、．．．。二、不依標誌、標
    線、號誌指示者。」，道路交通管理處罰條例第48條第2款
    定有明文。又「汽車駕駛人有左列各款所列條款之一者，除
    依原條款處罰鍰外，並予記點：一、有第三十三條、第三十
    八條第一項、第四十條第一項、第四十五條、第四十七條第
    一款至第四款、第四十八條、第四十九條或第六十條第一項
    、第二項第一款至第三款情形之一者，各記違規點數一點。
    」，道路交通管理處罰條例第第63條第1項第1款亦有明文。
二、原裁定以：本件抗告人即受處分人甲○○民國94年1月7日下
    午5時26分許，騎乘車牌號碼LG5－417號重型機車，行經設
    有禁止機車左轉標誌之臺北市○○○路與凱達格蘭大道路口
    時違規左轉，經警掣單舉發，抗告人拒絕簽收之事實，業經
    證人即舉發警員曾兆崑張文斌於原審證述明確，復有臺北市
    政府警察局北市警交大字第A9L302064號舉發違反道路交通
    管理事件通知聯影本在卷為憑。是抗告人確有在禁止機車左
    轉標誌之臺北市○○○路與凱達格蘭大道路口時左轉之違規
    情事，至堪認定。是以原處分機關依道路交通管理處罰條例
    第48條第2款、第63條第1款之規定，裁處抗告人罰鍰新台幣
    1,800元，並依同條例第63條第1項第1款規定，計違規點數1
    點，即非無據，原審法院因依道路交通案件處裡辦法第19條
    之規定，駁回抗告人之異議，亦無違誤。
三、抗告人抗告意旨略以：警員舉發抗告人在禁止機車左轉標誌
    之臺北市○○○路與凱達格蘭大道路口時違規左轉並未有照
    片或錄影，僅以目視機車上有包包作為依憑，難使抗告人信
    服，且警員所聲稱重慶南路、凱達格蘭大道距離與事實不符
    云云，但查：抗告人在禁止機車左轉標誌之臺北市○○○路
    與凱達格蘭大道路口時違規左轉，違規行為連貫快速，縱執
    勤員警手持相機，亦無從拍照存證，是抗告人執此空言否認
    違規云云，顯係事後卸責之詞，不足採信。又警員所聲稱重
    慶南路、凱達格蘭大道距離與事實不符，縱然屬實，亦不能
    解免抗告人前開之違規行為，抗告人執此爭辯，亦無足採。
    綜上所述，本件抗告人抗告意旨，任意指摘原裁定不當，為
    無理由，應予駁回。
據上論斷，應依道路交通案件處理辦法第26條，刑事訴訟法第41
2條，裁定如主文。
中    華    民    國    95    年    4     月    14    日
                    交通法庭審判長法  官  蔡秀雄
                                  法  官  沈宜生
                                  法  官  黃金富
以上正本證明與原本無異。
不得再抗告。
                                  書記官  劉  瑗
中    華    民    國    95    年    4     月    17    日


司法院資訊處製作；財團法人民間司法改革基金會備份。
